臺灣高等法院刑事裁定　　　　　　
111年度聲字第826號
聲  請  人  臺灣高等檢察署檢察官
受  刑  人  鄭光廷



上列聲請人因受刑人數罪併罰有二裁判以上，聲請定其應執行之
刑（聲請案號：臺灣高等檢察署111年度執聲字第318號），本院
裁定如下：
    主  文
甲○○犯如附表所示各罪所處之刑，應執行有期徒刑貳年伍月。
    理  由
一、聲請意旨略以：受刑人甲○○因詐欺等數罪，先後經判決確定
    如附表，應依刑法第50條第1項第1款、第2項、第53條及第5
    1條第5款之規定，定其應執行之刑，爰依刑事訴訟法第477
    條第1項之規定聲請定應執行之刑等語。
二、按裁判確定前犯數罪者，併合處罰之，而數罪併罰有二以上
    裁判者，應定其應執行之刑，其宣告多數有期徒刑者，於各
    刑中之最長期以上，各刑合併之刑期以下，定其刑期，但不
    得逾30年，刑法第50條、第51條第5款、第53條分別定有明
    文。刑法第50條規定為：「裁判確定前犯數罪者，併合處罰
    之。但有下列情形之一者，不在此限：一、得易科罰金之罪
    與不得易科罰金之罪。二、得易科罰金之罪與不得易服社會
    勞動之罪。三、得易服社會勞動之罪與不得易科罰金之罪。
    四、得易服社會勞動之罪與不得易服社會勞動之罪（第一項
    ）」、「前項但書情形，受刑人請求檢察官聲請定應執行刑
    者，依第51條規定定之（第二項）」，對於裁判確定前犯數
    罪，而有該條第1項但書各款所列情形，除受刑人請求檢察
    官聲請定應執行刑者外，不得併合處罰。是依上開規定，於
    裁判確定前所犯數罪，兼有得易科罰金之罪與不得易科罰金
    之罪時，是否依刑法第51條定應執行刑，繫乎受刑人請求與
    否，而非不問受刑人利益與意願，一律併合處罰。次按刑事
    訴訟法第370條第2項、第3項，已針對第二審上訴案件之定
    應執行之刑，明定有不利益變更禁止原則之適用，於分屬不
    同案件之數罪併罰有應更定執行刑者，本於同為定刑裁定應
    為相同處理之原則，法院於裁定定應執行之刑時，自仍應有
    不利益變更禁止原則法理之考量，亦即另定之執行刑，其裁
    量所定之刑期，不得較重於前定之執行刑加計後裁判宣告之
    刑之總和，否則即與法律秩序理念及法律目的之內部界限有
    違（最高法院103年度第14次刑事庭決議及最高法院93年度
    台非字第192號判決意旨參照）。至數罪併罰中有已執行完
    畢之部分，嗣後與他罪合併定應執行刑者，僅係確定後由檢
    察官換發執行指揮書執行應執行刑，其前已執行之有期徒刑
    部分如何扣除之問題，非謂即不符數罪併罰要件（最高法院
    105年度台抗字第532號裁定意旨參照）。
三、經查：受刑人甲○○因違反詐欺等數罪，先後經判決確定如附
    表各編號所示之刑，且各該罪均係在附表編號1所示之罪判
    決確定前所犯，並以本院為其犯罪事實最後判決法院，有各
    該刑事判決書附卷及本院被告前案紀錄表各1份在卷可憑。
    又附表編號1所示之罪得易科罰金，與附表編號2至3所示之
    罪不得易科罰金，依刑法第50條第1項但書規定，本不得併
    合處罰，惟經受刑人請求檢察官聲請定其應執行刑，此有受
    刑人111年2月17日親筆簽名並按指印之臺灣桃園地方檢察署
    依102年1月23日修正之刑法第50條調查受刑人是否聲請定應
    執行刑調查表附卷（本院卷第47頁）可稽，合於刑法第50條
    第2項規定，是檢察官依受刑人請求而聲請定其應執行刑，
    本院審核認其聲請為正當。再者，受刑人所犯附表編號2、3
    所示之罪，前經本院108年度上訴字第226號判決定應執行有
    期徒刑2年2月確定，有本院前案紀錄表附卷可稽，則參照前
    揭說明，本院就附表所示各罪再定應執行刑時，自應受上開
    判決所定應執行刑加計其他裁判所處刑期之內部界限所拘束
    ，並考量本院以書面通知受刑人於期限內表示意見，受刑人
    就本件聲請定其應執行刑案件表示無意見（本院卷第69頁）
    。爰依前揭說明，並參酌上開各罪宣告刑總和上限、各刑中
    最長期，審酌受刑人所犯各罪情節均不同及行為次數，就其
    所犯前揭各罪為整體非難評價，定如主文所示之應執行刑。
    至附表編號1所示之罪，受刑人業已執行完畢，此將由檢察
    官就已執行之部分，於換發執行指揮書時，予以扣除，附此
    敘明。
四、據上論斷，應依刑事訴訟法第477條第1項，刑法第53條、第
    51條第5款、第50條第1項第1款、第2項，裁定如主文。
中　　華　　民　　國　　111 　年　　3 　　月　　17　　日
                  刑事第七庭    審判長法　官  孫惠琳
                                      法　官  連雅婷  
　　　　　　　　　　　　　　　　　　  法　官  張育彰
以上正本證明與原本無異。
如不服本裁定，應於收受送達後5 日內向本院提出抗告狀。
                                      書記官  蔡麗春
中　　華　　民　　國　　111 　年　　3 　　月　　17　　日













附表：
編號  1  2 3 罪名  詐欺  兒童及少年性剝削防制條例 兒童及少年性剝削防制條例 宣告刑  有期徒刑4月  有期徒刑2年(併科新台幣20,000元) 有期徒刑2年(併科新台幣20,000元) 犯罪日期  104年09月20日～104年09月25日  105年3月間某日 105年6月間某日 偵查(自訴)機關 年度案號  桃園地檢104年度偵字第26013號  桃園地檢106年度偵字第2516、5025號 桃園地檢106年度偵字第2516、5025號 最後 事實審 法院 桃園地院  臺灣高院 臺灣高院  案號 105年度簡上字第453號  108年度侵上訴字第226號 108年度侵上訴字第226號  判決日期 106/05/10  109/12/31 109/12/31 確定 判決 法院 桃園地院  最高法院 最高法院  案號 105年度簡上字第453號  110年度台上字第4076號 110年度台上字第4076號  判決確定日期 106/06/12  110/07/22 110/07/22 是否為得易科罰金之案件  是  否 否 備註  桃園地檢106年度執字第8821號  新北地檢110年度執字第9248號 新北地檢110年度執字第9248號   編號1之刑，受刑人業已執行完畢。  編號2、3所定應執行刑有期徒刑2年2月。